【裁判字號】    99,事聲,337
【裁判日期】    991007
【裁判案由】    聲明異議
【裁判全文】
臺灣高雄地方法院民事裁定             99年度事聲字第337號
聲  明  人  乙○○
即債權人
相  對  人  冠霖裝潢有限公司
即債務人
法定代理人  丙○○
相  對  人  甲○○
即債務人
上當事人因聲請支付命令事件，聲明人對於本院民國99年7 月20
日司法事務官所為99年度司促字第27442 號支付命令聲明異議，
本院裁定如下：
    主  文
異議駁回。
    理  由
一、異議意旨略以：相對人甲○○與訴外人丙○○為夫妻關係，
    甲○○於民國94年6 月25日承租聲明人所有門牌號碼為高雄
    市○○○路166 號18樓之1 之房屋後，即由丙○○於上址設
    立相對人冠霖裝潢有限公司（下稱冠霖公司），嗣甲○○於
    開始積欠房租後，即單獨將戶籍遷出，僅留下冠霖公司及丙
    ○○，期間聲明人僅收到丙○○支付一期租金，依使用者付
    費，並丙○○迄今尚未交還房屋而仍使用，請求由甲○○、
    丙○○共同或平均分攤款項等語。
二、按「支付命令之聲請，應表明下列各款事項：一、當事人及
    法定代理人。二、請求之標的及其數量。三、請求之原因事
    實。其有對待給付者，已履行之情形。四、應發支付命令之
    陳述。五、法院。」「支付命令之聲請，不合於第五百零八
    條至第五百十一條之規定，或依聲請之意旨認債權人之請求
    為無理由者，法院應以裁定駁回之；就請求之一部不得發支
    付命令者，應僅就該部分之聲請駁回之。」民事訴訟法第
    511條、第513條第1 項分別定有明文。經查：
    (一)聲明人前因甲○○向其承租房屋，並由丙○○於該房屋地
      址設立冠霖公司，嗣因積欠房租、管理費未付，乃聲請對
      相對人甲○○、冠霖公司核發支付命令，惟依聲明人所提
      之房屋租賃契約書所載，承租人為甲○○，並非丙○○或
      冠霖公司，此有契約書附於該支付命令卷中足憑，故本院
      司法事務官乃命聲明人釋明對冠霖公司請求之依據，雖聲
      明人具狀表示於甲○○繳租不正常後，經丙○○表示由其
      負責，嗣丙○○及甲○○均失去聯絡等語，惟仍未敘明其
      對冠霖公司請求之原因事實，故而駁回聲明人對冠霖公司
      部分之請求。
    (二)依前所述，聲明人於聲請核發支付命令之時，雖已敘明對
      甲○○請求之原因事實，而應予核發此部份之支付命令，
      惟對冠霖公司部分，則並未敘明，蓋丙○○雖為冠霖公司
      之法定代理人，但其亦有獨立之人格，則其前向聲明人表
      示願負責，究係以自身之立場表示，抑或代表冠霖公司，
      並未經聲明人釋明，是聲明人前開所為敘明尚不足以表明
      其對冠霖公司請求之原因事實，從而，依聲明人所提之契
      約書，其契約之相對人既僅有甲○○一人，而聲明人又係
      請求積欠之房租及管理費，故揆諸前開法條規定，聲明人
      請求冠霖公司部分自無理由，應予駁回。至聲明人於異議
      狀中雖另稱主張應由甲○○及丙○○共同或平均分擔等語
      ，惟因本件聲明人所聲請核發支付命令之對象為甲○○及
      冠霖公司，如其欲再對丙○○聲請核發支付命令，自得依
      法另行聲請，附予說明。
三、綜上所述，本院司法事務官依前揭規定認聲明人對甲○○之
    聲請有理由，惟因未敘明對冠霖公司之債權債務關係，而駁
    回此部分之聲請，於法並無不合，聲明人猶執陳詞，指摘原
    裁定（處分）不當，為無理由，自應駁回異議。
四、據上論結：本件異議為無理由，依民事訴訟法第240 條之4
    第3 項，裁定如主文。
中    華    民    國    99    年    10    月    7     日
                  民事第六庭    法  官  楊國祥
上為正本係照原本作成。
不得聲明不服。
中    華    民    國    99    年    10    月    7     日
                                書記官  鄭淑華

司法院資訊處製作；財團法人民間司法改革基金會備份。
